【裁判字號】    92,交簡上,10
【裁判日期】    920613
【裁判案由】    公共危險
【裁判全文】
臺灣基隆地方法院刑事判決                        九十二年度交簡上字第一０號
    上  訴  人
    即  被  告  甲○○
右列被告因公共危險案件，不服本院瑞芳簡易庭九十二年度瑞交簡字第八號，中華民
國九十二年二月二十七日第一審簡易判決（聲請案號：九十二年度偵字第一四號）提
起上訴，本院管轄之第二審合議庭判決如左：
    主  文
上訴駁回。
    事實及理由
一、本案經本院審理結果，認第一審判決以被告甲○○所犯係觸犯刑法第一百八十五
    條之三服用酒類不能安全駕駛動力交通工具而駕駛罪，累犯，判處被告有期徒刑
    伍月，如易科罰金以參佰元折算壹日，其認事用法均無違誤，量刑亦屬適當，應
    予維持，並引用第一審判決書記載之事實、證據及理由。
二、上訴人即被告甲○○上訴意旨略以：伊雖於民國九十一年十二月三日發生車禍送
    至長庚醫院急診，經口測得酒精呼氣值為０．五六ＭＧ／Ｌ，惟既經入院接受診
    療注射，是否影響血液中酒精濃度，又員警於被告送往醫院診治後一、二小時始
    要求被告吹氣測驗，又於當天傍晚要求醫院驗血，為員警為何不採信呼氣之測值
    ，卻採信血液之檢驗值云云。
三、經查：被告甲○○於九十一年十二月三日清晨六時三十五分許，酒後駕車行經台
    北縣貢寮鄉台二線十九．九公里處，跨越雙黃線超車致與對向之營業用曳引車發
    生擦撞之事實，業經被告於偵查及本院審理時供承不諱，核與證人台北縣政府警
    察局瑞芳分局澳底派出所員警乙○○及陳文坤於偵查時所述查獲情節相符，並有
    道路交通事故調查報告表暨現場照片十二張附卷可佐；且被告於肇事後送長庚紀
    念醫院基隆分院急救，經醫院於同日上午八時五十二分（即肇事後二小時又十七
    分內）抽血檢驗結果，測得血液中酒精濃度為二０七‧八ＭＧ／ＤＬ（相當於呼
    氣值為一．０三九ＭＧ／Ｌ），再經本院依職權函查醫院後亦證實「被告於九十
    二年十二月三日在本院之血液中酒精濃度是在給予藥物前抽血檢驗結果，同時並
    沒有給予導致酒精性之藥物」等情，有該院九十二年一月二十八日及同年五月十
    六日出具之（九二）長庚院基字第０一二八、一三六八號函各一份在卷可參，是
    其於偵查中之自白與事實相符，可以採信。至於員警於肇事後當日下午一時二十
    三分許，以吸氣方式對被告進行酒精測試結果，被告之測定值為０．三ＭＧ／Ｌ
    ，惟此部分測定於肇事近七小時後始進行測試，自不得以此測值作為被告未酒後
    駕車致肇事之有利證據，附此說明。本件被告犯行明確，被告上訴意旨徒以員警
    不採信呼氣之酒精測試值為認定標準云云，指摘原判決不當，難認有理由，應予
    駁回。
據上論斷，應依刑事訴訟法第四百五十五條之一第一項、第三項、第三百六十八條、
第三百七十三條，判決如主文。
本案經檢察官熊南彰到庭執行職務。
中      華      民      國    九十二    年      六      月    十三      日
                                  臺灣基隆地方法院刑事第三庭
                                      審判長法  官    林火炎
                                            法  官    齊  潔
                                            法  官    何怡穎
右正本證明與原本無異。
本件判決不得上訴。
                                            書記官    李繼業
中      華      民      國    九十二    年      六      月    十七      日


司法院資訊處製作；財團法人民間司法改革基金會備份。
